臺灣雲林地方法院刑事判決　　　　　　　 94年度訴字第312號
公　訴　人　臺灣雲林地方法院檢察署檢察官
被　　　告　甲○○　男　40歲.
　　　　　　　　　　國民
上列被告因違反毒品危害防制條例案件，經檢察官提起公訴（94
年度毒偵字第10號、第121 號），本院合議庭裁定進行簡式審判
程序，本院判決如下：
    主  文
甲○○連續施用第壹級毒品，處有期徒刑拾月，扣案之第壹級毒
品海洛因參包（合計淨重參點陸陸公克）均沒收銷燬之，外包裝
參袋、塑膠夾鍊袋伍包、電子秤壹個均沒收之；又連續施用第貳
級毒品，處有期徒刑捌月，扣案之第貳級毒品安非他命貳拾包（
合計肆拾陸點貳伍壹公克）均沒收銷燬之，外包裝貳拾袋、吸食
器壹組、吸食球管壹支、塑膠夾鍊袋伍包、電子秤壹個均沒收之
。應執行有期徒刑壹年肆月，扣案之第壹級毒品海洛因參包（合
計淨重參點陸陸公克）、第貳級毒品安非他命貳拾包（合計肆拾
陸點貳伍壹公克）均沒收銷燬之，外包裝貳拾參袋、吸食器壹組
、吸食球管壹支、塑膠夾鍊袋伍包、電子秤壹個均沒收之。
    事  實  及  理  由
一、犯罪事實：
    甲○○前於民國93年間，因施用第一、二級毒品案件，經本
    院裁定送觀察、勒戒後，認為無繼續施用毒品之傾向，經臺
    灣雲林地方法院檢察署檢察官於93年4 月23日，以93年度毒
    偵緝字第26號及93年度毒偵字第435 號為不起訴處分確定，
    並於同日釋放出所；繼於93年間，又因施用第二級毒品案件
    ，經本院於93年11月11日，以93年度港簡字第249 號判處有
    期徒刑6 月，判決正本於同年月22日送達甲○○，該案於同
    年12月2 日判決確定，於94年1 月6 日易科罰金執行完畢（
    未構成累犯）。詎其仍不思悔改，竟基於施用第一級毒品之
    概括犯意，自93年11月22日後之數日起，至94年1 月12日前
    2 、3 日之某時止，在其雲林縣口湖鄉湖東村2 鄰湖東20號
    ，連續施用第一級毒品海洛因多次，平均1 、2 天施用1次
    ；另基於施用第二級毒品之概括犯意，自93年11月22日後之
    數日起，至94年1 月12日前2 、3 日之某時止，在其雲林縣
    口湖鄉湖東村2 鄰湖東20號住處旁之鰻魚池邊，以將毒品安
    非他命置入玻璃球內，點火燒烤吸食其煙之方式，連續施用
    第二級毒品安非他命多次，平均1 、2 天施用1 次。嗣於93
    年12月21日，為警於雲林縣口湖鄉瑞穗橋下西端農舍執行搜
    索時，查獲甲○○持有海洛因1 包、安非他命1 包，並於同
    日經其同意採尿送驗，檢出毒品嗎啡及甲基安非他命之陽性
    反應；繼於94年1 月12日13時20分許，為警在雲林縣口湖鄉
    ○○村○○路139 號，當場查獲甲○○持有安非他命19包、
    海洛因2 包、電子秤1 個、塑膠夾鍊袋5 包及施用毒品安非
    他命之吸食器1 組、吸食球管1 支等物，並於同日16時30分
    許經其同意採尿送驗，檢出毒品嗎啡及安非他命之陽性反應
    。
二、認定犯罪事實所憑證據及理由：
    (一)雲林縣衛生局煙毒尿液檢驗成績書、臺灣檢驗科技股份有
      限公司檢驗報告各1 份。
    (二)嘉義市衛生局檢驗涉嫌毒品及管制藥品之尿液檢體案件檢
      驗報告、臺灣檢驗科技股份有限公司檢驗報告各1份。
    (三)法務部調查局94年1 月31日調科壹字第160002519 號鑑定
      通知書、94年4 月4 日調科壹字第160002541 號鑑定通知
      書各1份。
    (四)憲兵司令部刑事鑑識中心94年4 月18日（94）安鑑字第00
      711號鑑驗通知書1份
    (五)扣案之海洛因3 包（合計淨重3.66公克）、安非他命20包
      （合計淨重46.4915 公克，取樣0.2405公克已鑑析用罄，
      餘46.251公克），及供被告施用第一、二級毒品所用之電
      子秤1 個、塑膠夾鍊袋5 包、吸食器1 組、吸食球管1 支
      可以佐證。
    (六)被告坦白承認上開犯罪事實。
    (七)臺灣雲林地方法院檢察署檢察官93年度毒偵緝字第26號及
      93年度毒偵字第435 號為不起訴處分起訴處分書、刑案資
      料查註紀錄表各1 份在卷可稽。
    被告之自白與相關證據均相符合，本件事證明確，被告之犯
    行應堪認定。
三、論罪科刑之理由：
    (一)被告所為，施用海洛因部分，係犯毒品危害防制條例第10
      條第1 項施用第一級毒品罪；施用安非他命部分，係犯同
      法第10條第2 項施用第二級毒品罪。被告持有海洛因及安
      非他命之低度行為，分別為施用毒品之高度行為所吸收，
      均不另論罪。被告前後多次施用第一、二級毒品，時間緊
      接，罪名相同，顯均係基於概括犯意而為之，為連續犯，
      應各依刑法第56條之規定論以一罪，並依法各加重其刑。
      又被告所犯上開2 罪，犯意各別，罪名互異，應分論併罰
      。
    (二)本院審酌被告前經觀察、勒戒之治療，並甫經本院簡易庭
      判處有期徒刑6 月，復犯本件之罪，顯然依賴毒品甚深，
      自制力亦甚為薄弱，並考以其智識程度、動機、方法、手
      段、吸用次數頻繁，犯後坦承犯行、具有悔意，態度尚稱
      良好等一切情狀，量處如主文所示之刑，並定其應執行之
      刑。
    (四)扣案之第一級毒品海洛因3 包（合計淨重3.66公克）、安
      非他命20包（合計淨重46.4915 公克，取樣0.2405公克已
      鑑析用罄，餘46.251公克），應依毒品危害防制條例第18
      條第1 項前段沒收銷燬之；至外包裝23袋，係用於包裹毒
      品，防其裸露、逸出、潮濕，便於持有藉以施用，及電子
      秤1 個、塑膠夾鍊袋5 包為被告所有，供其施用第一、二
      級毒品所用之物，吸食器1 組、吸食球管1 支亦為被告所
      有，供其施用第二級毒品所用之物，業據被告供述在卷，
      爰併依刑法第38條第1 項第2 款宣告沒收之。
四、適用之法條：
    依刑事訴訟法第299 條第1 項前段，毒品危害防制條例第10
    條第1 項、第2 項、第18條第1 項前段，刑法第11條前段、
    第56條、第51條第5 款、第38條第1 項第2 款，判決如主文
    。
中　　華　　民　　國　　94　　年　　5 　　月　　20　　日
                  刑事第一庭    法  官　楊　欣　怡
以上正本證明與原本無異。
如不服本判決，應於判決送達後10日內，向本院提出上訴狀。
                                書記官　洪　秀　虹
中　　華　　民　　國　　94　　年　　5 　　月　　20　　日
附錄法條：
毒品危害防制條例第10條：
施用第一級毒品者，處6月以上5年以下有期徒刑。
施用第二級毒品者，處3年以下有期徒刑。
